【裁判字號】    89,易,1178
【裁判日期】    890630
【裁判案由】    竊盜
【裁判全文】
臺灣桃園地方法院刑事判決                        八十九年度易字第一一七八號
    公  訴  人  臺灣桃園地方法院檢察署檢察官
    被      告  乙○○
                丙○○
                甲○○
                丁  ○
右列被告因竊盜案件，經檢察官提起公訴（八十八年度偵字第一八三六二號），本院
判決如左：
    主  文
乙○○結夥三人以上，攜帶兇器竊盜，累犯，處有期徒刑壹年，並於刑之執行前令入
勞動場所強制工作參年。
丙○○、甲○○、丁○結夥三人以上，攜帶兇器竊盜，丙○○處有期徒刑柒月，甲○○處有期徒刑捌月，丁○處有期徒刑陸月。
扣案之美工刀壹支，沒收。
    事  實
一、乙○○前有多次竊盜前科，有犯罪之習慣，於民國八十三年曾因竊盜案件，經臺
    灣板橋地方法院判處有期徒刑八月，經台灣高等法院於八十三年六月二十一日駁
    回上訴，再經最高法院於八十三年九月七日駁回其上訴而確定，於八十四年十一
    月十一日縮刑期滿執行完畢；復於八十七年間因竊盜案件，經台灣士林地方法院
    判處有期徒刑十月，並經台灣高等法院於八十八年三月四日駁回其上訴而確定，
    竟拒不到案執行。與丙○○、甲○○及丁○等均自幼為瘖啞人。
二、乙○○於上案拒不到案執行之逃亡期間，仍不知悔改，與丙○○、甲○○及丁○
    共同意圖為自己不法之所有，於八十八年十二月四日上午九時三十分許，利用人
    群擁擠之機會，由甲○○攜帶客觀上具有危險性非屬槍砲彈藥刀械管制條例列管
    之美工刀一把，並由乙○○在旁掩護，及丙○○與丁○乘坐在車牌為ＩＪ─三八
    六一號自用小客車上負責接應，結夥在桃園縣中壢市○○路與後龍路交叉口即忠
    貞市場入口處，由甲○○持該刀子割破戊○○之皮包並竊取黑色皮夾一個（內含
    新臺幣（下同）一萬四千元、身分證、駕照各一張、金融卡二張），得手後夾藏
    於其腋下，當甲○○正欲離去時，為戊○○發現報警查獲，並扣得美工刀一把。
    （毀損部分未據告訴）
三、案經桃園縣警察局中壢分局報請臺灣桃園地方法院檢察署檢察官偵查起訴。
    理  由
一、訊之被告甲○○固坦承於右揭時地竊取戊○○皮包之犯行，然矢口否認與被告乙○○、丙○○、丁○共同攜帶刀子結夥竊盜，另被告乙○○、丙○○、丁○固坦
    認與被告甲○○相偕前往右揭處所，然亦均否認參與右揭竊盜犯行，並均辯稱：
    僅陪同被告甲○○前往右揭市場，且在車上等甲○○，並不知道甲○○下車去竊
    盜云云。惟查：（一）被害人戊○○確於右揭時地遭人持刀割破所攜帶皮包，再
    行竊取其內置有一萬四千元、身分證、駕照各一張、金融卡二張之皮夾一只，嗣
    自被告甲○○腋下取出該只皮夾等情，業據被害人戊○○於警訊時指述明確，並
    有贓物認領保管收據及照片六紙在卷可稽。（二）被告丙○○於警訊中供承：「
    都是由乙○○帶我們來中壢忠貞市場偷東西」、「我正在把風，我知道他們去偷
    東西。」、「有事先有商量，我負責在車上把風，甲○○和乙○○下車去偷東西
    ，丁○在車上休息。」、「（傳真紙）１９００是我代號、１３是乙○○代號，
    去工作就代表偷東西，乙○○傳給我」；乙○○於警訊中供承：「有事先計劃，
    我與甲○○一同到人多之市場（公共場所）尋找目標扒竊皮包，丙○○負責開車
    ．．及把風，丁○則在車上。」、「我直接趁亂離開，並坐上丙○○的車子」、
    「我是想先回去等甲○○。」，並有傳真紙一紙在卷可稽。（三）被告乙○○、
    丙○○、丁○等固於本院調查時供稱伊與被告甲○○相偕前往右開市場，且在車
    上等甲○○，然被告乙○○供稱：「被告甲○○牙齒掉了，所以邀我一起去．．
    。」；丁○則供稱：「（當天為何會至市場？）當天被告甲○○被打，牙齒掉了
    ，所以請我一起去，要我保護她．．我不知道去那裡做何事，我只在車上睡覺。
    」；被告丙○○則於偵查中先供稱：「只有開車，她們做何事並不知道。」，後
    改供稱：「找工作，因基隆工作都滿了，是找油漆工作。」，核被告乙○○、丙○○、丁○對於前往右揭市場之原因，供述不一，核與事理均屬相悖。綜上所述
    ，被告乙○○、丙○○、丁○所為否認參與竊盜之辯解，核屬卸責之詞，均不足
    採。是以本件事證明確，被告等之犯行洵堪認定。
二、查被告乙○○、丙○○、甲○○及丁○結夥三人以上，由被告甲○○持刀割破被
    害人戊○○所攜帶皮包而竊取其內置有一萬四千元、身分證、駕照各一張、金融
    卡二張之皮夾一只，雖該扣案美工刀非屬槍砲彈藥刀械管制條例所列管之刀械，
    然該刀子既得以割破皮包，則持以傷人顯足以對人之身體造成傷害，自屬兇器，
    殆無疑義。核被告乙○○、丙○○、甲○○及丁○行為，係犯刑法第三百二十一
    條第一項第三款、第四款之結夥三人以上攜帶兇器竊盜罪（公訴人於起訴書事實
    欄內漏載攜帶兇器，並於所犯法條欄內漏引第三款，贅引第一款）。被告乙○○
    、丙○○、甲○○及丁○就該竊盜行為，具犯意聯絡及行為分擔，為共同正犯。
    被告乙○○前於八十三年曾因竊盜案件，經臺灣板橋地方法院判處有期徒刑八月
    ，經台灣高等法院於八十三年六月二十一日駁回上訴，再經最高法院於八十三年
    九月七日駁回其上訴而確定，於八十四年十一月十一日縮刑期滿執行完畢，有臺
    灣桃園地方法院檢察署刑案資料查註紀錄表在卷可稽，其於五年內再犯本件有期
    徒刑以上之罪，為累犯，應依刑法第四十七條規定加重其刑。又被告等均自幼即
    係瘖啞人，業據被告等陳述明確，均依刑法第二十條之規定減輕其刑，被告乙○○部分並先加後減之。爰審酌被告等之素行、犯罪動機、方法、所生危害、及犯
    罪後態度等一切情狀，分別量處如主文所示之刑。再查被告乙○○曾有如事實欄
    所載之犯行及執行情形，有台灣桃園地方法院檢察署刑案資料查註紀錄表在卷可
    按，仍不知悔改，又於拒不到案執行之逃亡期間，即八十八年十二月四日，再犯
    本件結夥三人以上攜帶兇器竊盜之犯行，顯有犯罪之習慣，其行為對社會安寧、
    秩序及被害人財產危害甚大，實有滌除其犯罪劣習，再予教育以矯正其偏差人格
    及行為之必要，爰依竊盜犯贓物犯保安處分條例第三條第一項第一款、第四條之
    規定，諭知於刑之執行前令入勞動場所強制工作參年。
三、至扣案之美工刀一支，為共犯丙○○所有供犯罪所用之物，業據其供承在卷，爰
    依刑法第三十八條第一項第二款之規定併予宣告沒收。
據上論斷，應依刑事訴訟法第二百九十九條第一項前段、刑法第二十八條、第三百二
十一條第一項第三款、第四款、第四十七條、第二十條、第三十八條第一項第二款，
、竊盜犯贓物犯保安處分條例第四條、第三條第一項第一款、第五條第一項，判決如
主文。
本案經檢察官張尹敏到庭執行職務。
中      華      民      國    八十九    年      六      月     三十     日
                                臺灣桃園地方法院刑事第二庭
                                      法  官   曾  正  耀
右正本證明與原本無異。
如不服本判決，應於判決送達後十日內向本院提出上訴狀( 應附繕本 )，上訴於
臺灣高等法院。
                                     書記官     蘇    萱
中        華        民        國   八十九   年   六    月    三十     日
附錄本案論罪科刑法條全文
刑法第三百二十一條：
犯竊盜罪而有左列情形之一者，處六月以上五年以下有期徒刑：
一、於夜間侵入住宅或有人居住之建築物、船艦或隱匿其內而犯之者。
二、毀越門扇、牆垣或其他安全設備而犯之者。
三、攜帶兇器而犯之者。
四、結夥三人以上而犯之者。
五、乘火災、水災或其他災害之際而犯之者。
六、在車站或埠頭而犯之者。
前項之未遂犯罰之。


司法院資訊處製作；財團法人民間司法改革基金會備份。
